【裁判字號】    97,小上,77
【裁判日期】    970904
【裁判案由】    給付管理費
【裁判全文】
臺灣臺中地方法院民事裁定  97年度小上字第77號
上  訴  人  甲○○
被上訴人    國家廣場管理委員會
法定代理人  乙○○
上當事人間請求給付管理費事件，上訴人對於中華民國97年6月3
0日本院臺中簡易庭97年度中小字第2197號第一審判決提起上訴
，本院裁定如下：
    主    文
上訴駁回。
第二審訴訟費用新臺幣壹仟伍佰元由上訴人負擔。
    理    由
一、按對於小額程序之第一審裁判之上訴或抗告，非以其違背法
    令為理由，不得為之。又上訴狀內應記載上訴理由，表明(一)
    原判決所違背之法令及其具體內容。(二)依訴訟資料可認為原
    判決有違背法令之具體事實，民事訴訟法第436條之24第2項
    、第436條之25分別定有明文。又所謂判決有違背法令，乃
    指判決不適用法規或適用不當，亦為同法第468條所明定，
    此亦為小額事件之上訴程序所準用（民事訴訟法第436條之
    32第2項參照）。再以判決有不適用法規或適用不當為上訴
    理由時，其上訴狀或理由書應有具體之指摘，並揭示該法規
    之條項或內容，若係成文法以外之法則，應揭示該法則之旨
    趣，倘為司法院解釋或最高法院之判例，則應揭示該判解之
    字號或其內容，如依民事訴訟法第469條所列第1款至第5款
    理由提起上訴時（第6款未準用，參照民事訴訟法第436條之
    32第2項規定），其上訴狀或理由書應揭示合於該條款之事
    實，上訴理由狀如未依此項方法表明者，即難認為已對原判
    決之違背法令有具體之揭示，其上訴自難認為合法，最高法
    院71年台上字第314號判例可資參照。次按上訴不合法者，
    第二審法院應以裁定駁回之，民事訴訟法第444條第1項前段
    定有明文，且於小額事件之上訴程序亦準用之，此參照民事
    訴訟法第436條之32第2項規定自明。
二、本件上訴意旨略以：判決附表內備註明載97年1月1日前，空
    屋部分每期應繳納管理費以半價收費，上訴人購買至今全部
    是空屋並未使用，並非像住家2、30坪，如繳費調整並無異
    議，管理費已由每坪20元調高至40元，豈有一次調整100%之
    理。國家廣場大廈樓高20層，住戶近400戶，上訴人標的全
    部占1/20，管委會開會決定事項全未通知本人或書面，而在
    會議紀錄、住戶規約、區分所有權人並未通知上訴人與會，
    而在96年度第二次區分所有權人會議人數未達區分標準就決
    議取消空屋管理費優惠計費，未明示住家或停車場，本標的
    為地下室，並未使用電梯、公共水電及公共設施，而決議本
    標的收取全額管理費，相當不合理。原判決聽信被上訴人關
    於空屋管理費計費標準決議內容為取消空屋管理費，並未明
    載是住家坪數或指定上訴人之標的，而就將管理費逾97年1
    月1日起生效，與公寓大廈管理條例第21條之規定不符，而
    是管委會隨意調整管理費，並非第21條之規定上訴人不繳交
    管理費。被上訴人違背公寓大廈管理條例第23條之規定，全
    部內容詳載公寓大廈、其他或附屬設施之管理使用及其他住
    戶間關係之規定，管理費是分別計費，而非被上訴人以一視
    同仁全部調整、全額收費，應判斷使用情形及使用公共部分
    計費等語。
三、經查上訴人上開所指，並未具體指摘原判決所違背之法令，
    及其具體內容，並依訴訟資料可認為原判決有違背法令之具
    體事實；僅係再三指摘被上訴人收取管理費之計算方法、決
    議方法有瑕疵，及被上訴人隨意調整管理費。參諸前開說明
    ，自不得謂已合法表明上訴理由，從而本件上訴，顯難認為
    合法，應予駁回。
四、依民事訴訟法第436條之32第2項、第444條第1項前段、第95
    條、第78條，裁定如主文。
中    華    民    國    97    年    9     月    4     日
                  民事第四庭    審判長  王  銘
                                法  官  王金洲
                                法  官  呂明坤
正本係照原本作成。
如對本裁定抗告須於裁定送達後10日內向本院提出抗告狀。
中    華    民    國    97    年    9     月    4     日
                                書記官  柳寶倫


司法院資訊處製作；財團法人民間司法改革基金會備份。
